【裁判字號】    92,上易,1430
【裁判日期】    920923
【裁判案由】    竊盜
【裁判全文】
臺灣高等法院臺中分院刑事判決                  九十二年度上易字第一四三號
    上  訴  人
    即  被  告  丙○○
    選任辯護人  劉鴻基
右上訴人，因被告竊盜案件，不服臺灣臺中地方法院九十二年易字第四六二號，中華
民國九十二年六月十一日第一審判決（起訴案號：臺灣臺中地方法院檢察署九十二年
度偵字第二０七八號，並經同署移
，本院判決如左：
    主      文
原判決撤銷。
丙○○連續竊盜，處拘役伍拾伍日，如易科罰金以參佰元折算壹日。
    事      實
一、丙○○曾於民國（下同）九十一年間因竊盜罪，經臺灣臺中地方法院判處拘役四
    十日並確定，於九十一年十一月二十八日易科罰金執行完畢（不構成累犯），猶
    不知悔改，復基於意圖為自己不法所有之概括犯意，先於九十二年一月十四日上
    午八時許，在臺中市西屯區何安一巷二號前，竊取庚○所有置停該處ＳＮＷ─四
    六六號機車腳踏板上之皮包一只（內有益智國語週刊十七份、文件夾一個、空白
    信用卡簽帳單六份，共值約新台幣一千元），旋於同日上午八時三十分許，在臺
    中市西屯區○○○街與天水西二街口處為警當場查獲。再於同年一月十八日十八
    時許，在臺中市○○路五三三號家樂福賣場內，竊取該賣場所陳列販售之ＶＣＤ
    兩片（共值五三六元），得手後以其上衣包裹遮掩走出賣場，為賣場警衛己○○
    當場查獲。
二、案經臺中市警察局第六分局及第四分局先後報請臺灣臺中地方法院檢察署檢察官
    偵查起訴及移請原審併案審理。
    理      由
一、訊據上訴人即被告（下稱被告）丙○○，對於上開犯罪事實，先後於偵審中供承
    不諱，並有贓物領據二紙、現場及贓物照片六紙在卷可稽，經核被告上開自白，
    與證人即被害人庚○、己○○於警詢中證述情節相符，可見被告自白屬實，自堪
    採信。又證人即查獲警員甲○○、丁○○、壬○○、辛○○，於本院證稱被告遭
    查獲時神情、穿著等情，佐以被告於案發之警訊、偵查中、原審及本院應訊時之
    回答舉止，被告未能提出有精神病之診斷書，且至九十二年三月始前往醫院看診
    ，以及本院函查被告遭報案失蹤之覆函，證人即被告父親乙○○證稱被告之前，
    未曾看過精神科醫生等情，雖堪認被告有不定時流浪在外之舉止，惟尚乏客觀證
    據可認被告犯案當時有精神耗弱之情事。且被告另案所犯之公共危險案件，其犯
    罪時間在本案之後，該案鑑定精神狀態結果，亦難拘束本案認定事實，被告選任
    辯護人請求鑑定被告精神狀態乙節，核非必要，附此載明，是本案之事證明確，
    被告上開竊盜犯行，均堪認定，應依法論科。
二、核被告所為，係犯刑法第三百二十條第一項之竊盜罪。被告先後二次犯行，時間
    緊接，方法相同，觸犯構成要件相同之罪名，顯係基於概括犯意為之，為連續犯
    ，應依刑法第五十六條之規定以一罪論，並加重其刑。檢察官聲請併案審理部分
    ，因與已起訴部分具有連續犯裁判上一罪關係，本院自應合併審理。原審經審理
    之結果，認被告罪證明確，予以論科，固非無見，但被告前次竊盜犯行，係竊盜
    機車，此有被告之前科表及該案之起訴書在卷可憑，本案兩次之竊盜犯行，手段
    尚非卑劣，所得財物有限，且即時遭查獲，所生危害非重，原審遽量處被告有期
    徒刑六月，自有失入之違誤。被告提起上訴，辯稱其「疑」有精神耗弱，或辯稱
    其非有意竊盜云云，均難採取，惟指摘原判決之量刑不當，非無理由，應由本院
撤銷改判。爰審酌被告已有竊盜前科，正值壯年卻不思正途，其行可議，惟犯罪
    所得非豐，所生危害尚輕，犯罪後復能坦承犯行等一切情狀，量處如主文第二項
    所示之刑，並諭知易科罰金之折算標準，以示懲儆。
據上論結，應依刑事訴訟法第三百六十九條第一項前段、第三百六十四條、第二百九
十九條第一項前段，刑法第五十六條、第三百二十條第一項、第四十一條第一項前段
，罰金罰鍰提高標準條例第一條前段、第二條，判決如主文。
本案經檢察官戊○○到庭執行職務
中      華      民      國      九十二  年      九      月      二十三  日
                                臺灣高等法院臺中分院刑事第二庭
                                      審判長法  官  蔡  聰  明
                                            法  官  姚  勳  昌
                                            法  官  陳  欣  安
右正本證明與原本無異。
不得上訴。
                                            書記官  郭  振  祥
中      華      民      國      九十二  年      九      月      二十四  日
刑法第三百二十條：
意圖為自己或第三人不法之所有，而竊取他人之動產者，為竊盜罪，處五年以下有期
徒刑、拘役或五百元以下罰金。
意圖為自己或第三人不法利益，而竊佔他人之不動產者，依前項之規定處斷。
前二項之未遂犯罰之。
                                                                        Ａ


司法院資訊處製作；財團法人民間司法改革基金會備份。
